---
title: "Rebrickable - raport"
author: "Witold Andraszyk"
date: "`r Sys.Date()`"
output: 
  html_document: 
    toc: yes
    toc_float: yes
    number_sections: yes
---

```{r setup, include=FALSE}
library(knitr)
library(ggplot2)
library(plotly)
library(DT)
library(dplyr)
library(skimr)

opts_chunk$set(echo=FALSE, message=FALSE, warning=FALSE, error=FALSE)
```

```{r data_upload, cache=TRUE, include=FALSE, echo=FALSE}
setwd('C:/Users/wandr/Desktop/Studia/ZED/PROJEKT 1')
inventories <- read.csv('rebrickable/inventories.csv')
inventory.parts <- read.csv('rebrickable/inventory_parts.csv')
parts <- read.csv('rebrickable/parts.csv')
colors <- read.csv('rebrickable/colors.csv')
part.categories <- read.csv('rebrickable/part_categories.csv')
part.relationships <- read.csv('rebrickable/part_relationships.csv')
elements <- read.csv('rebrickable/elements.csv')
inventory.minifigs <- read.csv('rebrickable/inventory_minifigs.csv')
minifigs <- read.csv('rebrickable/minifigs.csv')
inventory.sets <- read.csv('rebrickable/inventory_sets.csv')
sets <- read.csv('rebrickable/sets.csv')
themes <- read.csv('rebrickable/themes.csv')
```

# Podsumowanie
Tu bedzie podsumowanie

# Omówienie zbioru danych
Analiza zostanie przeprowadzona na zbiorze danych z bazy strony Rebrickable. Dane podzielone są na dwanaście tabel. Tabela **sets** zawiera
informacje o zestawach Lego dostępnych w sklepach:
```{r}
skim(sets)
```

Tabela **themes** zawiera informacje o oryginalnych kategoriach zestawów jak i współpracach (np. Lego Star Wars, Harry Potter):
```{r}
skim(themes)
```
Tabela **inventory_sets** zawiera informacje o zapasach poszczególnych zestawów:
```{r}
skim(inventory.sets)
```
Tabela **minifigs** zawiera informacje o dostępnych figurkach Lego:
```{r}
skim(minifigs)
```
Tabela **inventory_minifigs** zawiera informacje o zapasach poszczególnych zestawów figurek:
```{r}
skim(inventory.minifigs)
```
Tabela **parts** zawiera informacje o częściach, z których buduje się zestawy:
```{r}
skim(parts)
```
Tabela **part_categories** zawiera informacje o kategoriach części:
```{r}
skim(part.categories)
```
Tabela **part_relationships** zawiera informacje o relacjach między częsciami:
```{r}
skim(part.relationships)
```
Tabela **elements** zawiera informacje o elementach (pojedynczych klockach), z których złożone są części:
```{r}
skim(elements)
```
Tabela **colors** zawiera informacje o oficjalnych kolorach części:
```{r}
skim(colors)
```
Tabela **inventory_parts** zawiera informacje o nakładzie poszczególnych części:
```{r}
skim(inventory.parts)
```
Tabela **inventories** jest tabelą nadrzędną wiążącą części i figurki z zestawami:
```{r}
skim(inventories)
```

# Rozwój Lego na przestrzeni lat
Wraz z rozwojem marki Lego sukcesywnie wzrastała liczba wypuszczanych w danym roku zestawów klocków. Firma Lego zwiększa jednak nie tylko ich liczbę, ale
i różnorodność co ma odzwierciedlenie w tendencji wzrostowej również w liczbie motywów w każdym roku.
```{r sets_and_themes}
sets.themes <- group_by(sets, year) %>% summarise(Unique_theme = n_distinct(theme_id), set_count = n())
set.year <- ggplot(sets.themes) + geom_bar(aes(year, set_count, fill="zestawy"), stat="identity") + geom_bar(aes(year, Unique_theme, fill="motywy"), stat = "identity") + xlab("rok") + ylab("liczba zestawów/motywów") + theme_light()
ggplotly(set.year)
```
asd
```{r }

```

